【裁判字號】    98,審訴,137
【裁判日期】    980331
【裁判案由】    偽證等
【裁判全文】
臺灣桃園地方法院宣示判決筆錄         98年度審訴字第137號
公  訴  人  臺灣桃園地方法院檢察署檢察官
被      告  甲○○
指定辯護人  本院公設辯護人乙○○
上列被告因偽證等案件（起訴案號：97年度偵字第20721 號），
於中華民國98年3 月31日下午5 時許，在本院第十四法庭宣示判
決，出席職員如下：
          法  官   鍾雅蘭
          書記官   楊郁馨
法官起立朗讀判決主文、犯罪事實要旨、處罰條文、附記事項，
及告以上訴限制、期間並提出上訴狀之法院，且諭知記載其內容
：
一、主  文：
    甲○○攜帶兇器竊盜，累犯，處有期徒刑捌月；又證人，於
    檢察官偵查時，於案情有重要關係之事項，供前具結，而為
    虛偽陳述，累犯，處有期徒刑月。應執行有期徒刑玖月。
二、犯罪事實要旨：
    甲○○前於民國92年間因連續施用第二級毒品案件，經本院
    以93年度壢簡字第278 號判處有期徒刑4 月確定，於93年12
    月3 日期滿執行完畢；另於96年間因施用第二級毒品案件，
    經本院以96年度壢簡字第1393號判處有期徒刑3 月確定，於
    96年12月31日易科罰金執行完畢（於本案構成累犯）。詎其
    猶不知悔改，復基於意圖為自己不法之所有，於97年5 月19
    日下午5 時許，在桃園縣中壢市○○○路○ 段510 號家樂福
    員工停車場，以客觀上足以對人之生命、身體、安全構成威
    脅而具有危險性，可供兇器使用之一字起子1 支（未扣案，
    已滅失），竊得葉鳳嬌所有，交由丙○○管領使用之牌照號
    碼為2Q-0671 號自用小客車1 台供己代步之用。嗣於97年6
    月5 日上午9 時許，經警在桃園縣中壢市○○○路800 號旁
    尋獲該車，並在車內之後視鏡採獲甲○○左拇指之指紋，始
    循線查悉上情。詎甲○○明知該車並非范文宗（另由臺灣桃
    園地方法院檢察署檢察官為不起訴處分）所竊取，然為脫卸
    自己竊盜之罪責，竟於97年12月15日下午2 時27分許，在臺
    灣桃園地方法院檢察署第十九偵查庭接受偵訊時，經檢察官
    告以：若恐因陳述致自己受刑事追訴或處罰，得拒絕證言之
    權利，並以證人身分供前具結後，就案情有重要關係之事項
    虛偽證稱：「（2Q-0671 號的汽車是范文宗開過來找你，而
    你再開的嗎？）是。（范文宗有跟你說這台車是偷的嗎？）
    有。（范文宗有無說這台車子是在那偷的？）有，在中壢龍
    岡的家樂福，路名我不清楚。（他為什麼要跟你說？）是我
    問他的。（你為什麼要問他？）因為他平常都沒有車，所以
    我才問他。（你剛才為什麼說范文宗沒有跟你說車子是在哪
    裡偷的？）因為我不想害他，現在是因我做證人，所以才說
    。（你車子開去那裡？）開到網咖。（收受贓物認不認罪？
    ）我認罪，沒有誣陷范文宗」云云等足以影響檢察官偵查案
    件之正確性。嗣經甲○○於97年12月22日下午檢察官訊問時
    自白范文宗並未偷車，是自己偷的，並坦承之前是作偽證等
    語，始查悉上情。
三、處罰條文：
    刑法第321 條第1 項第3 款、第168 條、第172 條、第47條
    第1項 、第51條第5 款。
四、附記事項：
    按刑法第172 條之規定，並不專在獎勵犯罪人之悛悔，而要
    在引起偵查或審判機關之易於發見真實，以免被誣告人終於
    受誣，故不論該被告之自白在審判前或審判中，自動或被動
    ，簡單或詳細，一次或二次以上，並其自白後有無翻異，苟
    其自白在所誣告（偽證）之案件裁判確定以前，即應依該條
    減免其刑（最高法院31年上字第345 號判例可資參照）。查
    被告於97年12月22日下午檢察官訊問時自白范文宗並未偷車
    ，是自己偷的，並坦承之前是作偽證等語，有上開偵訊筆錄
    在卷可稽（見97年度偵字第20721 號卷第60頁）。嗣檢察官
    則據此於97年12月24日以97年度偵字第20721 號對范文宗為
    不起訴處分乙節，亦有該不起訴處分書在卷可憑。由此可知
    ，被告於所虛偽陳述之案件裁判確定前自白，應依刑法第17
    2 條規定，減輕其刑。
五、協商判決除有刑事訴訟法第455 條之4 第1 項第1 款於本訊
    問程序終結前，被告撤銷協商合意或檢察官撤回協商聲請者
    ；第2 款被告協商之意思非出於自由意志者；第4 款被告所
    犯之罪非第455 條之2 第1 項所定得以協商判決者；第6 款
    被告有其他較重之裁判上一罪之犯罪事實者；第7 款法院認
    應諭知免刑或免訴、不受理者情形之一，及違反同條第2 項
    「法院應於協商合意範圍內為判決；法院為協商判決所科之
    刑，以宣告緩刑或2 年以下有期徒刑、拘役或罰金為限」之
    規定者外，不得上訴。
六、如有前述例外得上訴之情形，又不服本件判決，得自收受判
    決送達後10日內，向本院提出上訴書狀，上訴於第二審法院
    。
中    華    民    國    98    年     3    月    31    日
                            刑事庭法  官  鍾雅蘭
以上正本證明與原本無異。
                                  書記官  楊郁馨
中    華    民    國    98    年     3    月    31    日
附錄本案論罪科刑法條：
中華民國刑法第168條
於執行審判職務之公署審判時或於檢察官偵查時，證人、鑑定人
、通譯於案情有重要關係之事項，供前或供後具結，而為虛偽陳
述者，處七年以下有期徒刑。
中華民國刑法第321條
犯竊盜罪而有左列情形之一者，處六月以上五年以下有期徒刑：
一、於夜間侵入住宅或有人居住之建築物、船艦，或隱匿其內而
    犯之者。
二、毀越門扇、牆垣或其他安全設備而犯之者。
三、攜帶兇器而犯之者。
四、結夥三人以上而犯之者。
五、乘火災、水災或其他災害之際而犯之者。
六、在車站或埠頭而犯之者。
前項之未遂犯罰之。


司法院資訊處製作；財團法人民間司法改革基金會備份。
